臺灣高等法院民事判決　九十一年度上易字第一二六號
　　上　訴　人　陽鼎實業股份有限公司
　　法定代理人　邱清蜜
　　被 上訴 人　昱久機械有限公司
　　法定代理人　周枝茂
右當事人間請求損害賠償事件，上訴人對於中華民國九十年十二月二十四日臺灣士林
地方法院九十年度訴字第五三七號第一審判決提起上訴，本院判決如左：
    主      文
上訴駁回。
第二審訴訟費用由上訴人負擔。
    事      實
甲、上訴人方面：
一、聲明：
  (一)原判決廢棄。
  (二)被上訴人應給付上訴人新台幣（下同）一百二十五萬七千三百六十二元，其中一
    百一十八萬二千零七十四元自支付命令送達翌日起，其餘七萬五千二百八十八元
    自起訴狀繕本送達之翌日起，均至清償日止，按週年利率百分之五計算之利息。
二、陳述：除與原判決記載相同，茲引用之外，補稱略以：
  (一)兩造就系爭風機所為之約定，確係原裝進口而非台製品：
    1.被上訴人於民國（下同）八十七年三月二十五日委由侯俊安律師寄發訴外人雅
      獅工業股份有限公司（下稱雅獅公司，即被上訴人購買系爭風機之上游廠商）
      之律師函所載：「茲據當事人昱久機械有限公司負責人周枝茂先生委稱：『緣
      本公司於八十六年七月間受理第三人陽鼎實業有限公司訂購NICOTRA廠牌之原
      裝進口風機十三台之訂單後，隨即於同年八月間向雅獅工業股份有限公司訂購
      ．．．．』」等語甚明。
    2.被上訴人於其與訴外人雅獅公司於給付貨款事件中所為答辯亦稱：「上訴人（
      即昱久公司）於八十六年七月二十六日向被上訴人（即雅獅公司）訂購
      NICOTRA 風機等十一台，上訴人均按被上訴人公司提供之型錄其上之機型、規
      格於訂購單中註明，並經其確認無誤。．．．．被上訴人並持進口報單及產地
      證明，使上訴人誤信而轉交運業主。詎料經業主陽鼎實業有限公司發現被上訴
      人交付之風機竟為台灣製造，顯然與上訴人所訂購之風機不符。」。
    3.證人吳淑芬（即被上訴人之員工）曾於前揭案件繫屬  鈞院時之證述：「我是
      上訴人昱久機械有限公司的受僱人，負責採購業務。」、「陽鼎公司在八十六
      年七月份左右跟我們訂風機，並沒有指定廠牌，但指明要進口貨，我自己是風
      機的製造廠，知道被上訴人雅獅工業股份有公司有進口風機，因此請他提供型
      錄，在七月二十五日下訂單請公司按照目錄上機型交貨。」、「陽鼎公司要求
      原裝進口且要有進口憑證。」。
    4.縱認被上訴人係於八十六年八月二十日始向雅獅公司提出要「原裝及進口證明
      文件」，已在訂購日期之後，然查當時未交付任何一台風機，上訴人既提出此
      要求，被上訴人亦表同意，債之當事人即已約定變更債之標的，就債之內容之
      給付有所變更，更屬「債之更改」，基於契約自由原則，及最高法院台上字第
      二五三二號判例意旨，自當肯認其效力，被上訴人亦受到拘束。
  (二)被上訴人並未依雙方約定交付十一台原裝進口之風機，而係以台製品充混：
    1.雅獅公司於與被上訴人給付貨款事件中所為之主張，無非係謂其所交付於昱久
      公司之十一台風機中，於八十六年八月三十日交貨之三台、九月五日交貨之二
      台及九月八日交貨一台，共計六台係屬台裝；另於八十六年九月十三交付昱久
      公司收受之五台風機則屬進口貨為新加坡所製作，此有進口報單及產地證明書
      可證，而後五台風機之標籤印有「MADE IN TAIWAN」實乃新加坡公司之員工誤
      貼標籤所致，惟此與經驗法則實有未符，蓋：風機既係在新加坡製作，又怎需
      準備「MADE IN TAIWAN」之標籤？除非係客戶要求須台製品，而該公司為以新
      加坡產品混充台灣製品始有可能，否則，殊難想像。
    2.依另案（即被上訴人昱久公司向上訴人陽鼎公司所提起給付貨款事件，現繫屬
      板橋地方法院，案號為九十年度訴字第一二八三號）證人姜惠文於板橋地方法
      院證述：「我去分解風車，時間我不記得，地點在台南的世華銀行，是被告（
      即上訴人陽鼎公司）委託我去的。那時是本來風車已經裝好，不分解沒有辦法
      搬出來，所以我就分解後拆下來，現場好像有十幾台，我拆八、九台，印象中
      還有留一、二台沒有拆。．．．我應該可以分辨出來國產及外國進口的，因為
      我做風扇也好幾年了，世華銀行拆下來的貨是昱久自己製作國產的」、「每家
      產商在技術上都有不同，昱久與傳統的機殼是不同的，我常常接觸昱久的產品
      ，所以我可以分辨出來。」，益證，被上訴人昱久公司所交付之風機係屬台裝
      而非進口之產品，其確未依債之本旨提出之給付甚明。
    3.上訴人早將被上訴人所交付非原裝進口風機乙事告知被上訴人，絕非如被上訴
      人所稱直至八十七年七月六日上訴人始以存證信函就本件風機之品質提出異議
      。
  (三)上訴人之所以未購置同樣廠牌即NICOTRA品牌原裝進口風機，反係購買DLK德製風
    機交付，除對 NICOTRA牌廠商失去信心外，亦因凡國內所販售之各廠牌原裝進口
    風機，均涉有代理權問題，故對於同業若彼此無任何上下游經銷關係，或長期建
    立之交易情誼，概不願供貨，一為競爭，二則不願違反其與外國授權廠商約定之
    故。而發生本件爭議之前，上訴人所販售之風機均係向被上訴人所購買，雙方業
    有多年交易往來情誼，是在被上訴人未於約定期限交付系爭原裝進口風機下，上
    訴人為避免損害擴大，只得上網查詢當時國內尚未代理之風機品牌。是以，上訴
    人在查知DLK德製品牌風機尚無國內廠商代理後，只有趕緊下單訂購以為交付，
    蓋此為緊急狀況下能降低損失之唯一方式。縱使DLK德製品牌風機單價要較
    NICOTRA品牌風機高，然此既緣於被上訴人不完全給付所致，依民法第二百十六
    條規定，當屬被上訴人應負損害賠償之範圍無疑。原購買之 NICOTRA品牌風機與
    DLK 德製品牌風機價格之差異，依規格之不同，價差亦不相同，此可揆諸差價比
    價表甚明。
乙、被上訴人方面：
一、聲明：上訴駁回。
二、陳述：除與原判決記載相同，茲引用之外，補稱略以：
  (一)被上訴人要雅獅公司提供「十一張進口證明」及可否改交進口貨之舉，並不足以
    證明兩造達成「原裝」、「進口貨」之意思合致，亦非屬當事人約定變更債之標
    的之「債之更改」：
    1.因上訴人向被上訴人訂購時，並未約定採用「原裝」、「進口」風機並檢附進
      口證明文件，以致被上訴人向雅獅公司訂購時，亦未約定採購「原裝」、「進
      口」風機並檢附進口證明文件。
    2.雖被上訴人於八十六年八月二十日去電雅獅公司，告知客戶要求可否改交進口
      貨及進口證明文件云云，亦謹被上訴人應上訴人之要求，嘗試性地向雅獅公司
      反應可否改進口貨及進口證明文件而已，並非已同意更改債之標的，何況風機
      已經購料、組裝、運送交貨（耗時一至三月），不能說改就可即改。
    3.雅獅公司於八十六年八月二十五日傳真回覆：「非常抱歉，以上機型原本全部
      數量都會延遲交期，但因罰款問題，故先以庫存交部分，惟進口報單九月底給
      昱久公司」，即明確告知為配合被上訴人，被上訴人之交貨期限及罰款問題，
      先以庫存台裝貨交部分，被上訴人未反對，雅獅公司遂於八十六年八月三十日
      交貨三台、九月五日交貨二台，均為台裝貨，被上訴人之人員於出貨單上簽認
      ，迄未對貨物之原產地提任何爭議。嗣上訴人於八十七年七月六日始以存證信
      函通知被上訴人有五台非原裝進口風機，依民法第三百五十五條第一項、第二
      項出賣人均不負擔保之責，足證因雅獅公司並無配合被上訴人之緊急要求更改
      ，故兩造間並無更改原裝進口貨之合意。
  (二)關於本件如無約定須原裝進口風機，為何同意補給進口證明文件？
    1.依雅獅公司前開函件可知雅獅公司首先交付之風機六台，為庫存貨，並無進口
      報單，且前六台風機實際交付日期為八十六年八月三十日、九月五日亦有經被
      上訴人簽認之出貨單為證，而雅獅公司嗣後交付被上訴人載明進口「MADE  IN
      TAIWAN」之事實，亦為被上訴人所不爭執，從而，雅獅公司交付進口報單當無
      使被上訴人誤認先前交付之六台風機為原裝進口風機之可能，雅獅公司又何需
      藉此取信被上訴人十一台風機均為原裝進口風機？且設若兩造確實約定風機必
      須為原裝進口風機，何以被上訴人願意受領該六台風機？參以十一張產地證明
      係被上訴人指定開給上訴人，足見雅獅公司稱：昱久公司亦知前六台風機是台
      裝風機，僅因昱久公司稱為配合客戶知要求需進口報單、產地證明，所以才交
      付進口報單，並請 NICOTRA將十一張產地證明開給陽鼎公司，並非子虛，尚難
      認僅因雅獅公司嗣後交付進口報單及十一張產地證明即認定兩造就買賣標的約
      定必是原裝進口風機。
    2.系爭風機之品牌為  NICOTRA （新加坡品牌），係雅獅公司除向新加坡廠商進
      口原裝風機外，並經 NICOTRA 風機製造廠授權授權進口 NICOTRA 之組裝機器
      設備及產品零件，依其標準，在台組裝風機，有雅獅公司提出經新加坡公證人
      認證之 NICOTRA 公司授權書為證。NICOTRA  品牌風機，台裝與原裝之價格，
      並無明顯之差別，有時因匯率問題及長期往來之客戶在價格之優惠，甚至台裝
      較進口價為高。
    3.被上訴人將八十六年九月十日報關之進口貨，於九月十三日提送其中五台交上
      訴人，其品牌均為 NICOTRA。與前交付之六台風機，係新加坡  NICOTRA 廠商
      授權雅獅公司以其零件及提供之機器設備在台組裝，故台裝與原裝之貨品，外
      觀上及品質上實無差異，僅是原裝貨附有進口證明文件及貼有「MADE IN
      SINGAPORE 」之標籤，而台裝貨貼有「 MADE IN TAIWAN 」之標籤並未附進口
      證明文件。
  (三)上訴人主張其轉向被上訴人訂購時，係指明「原裝進口風機」但不限任何廠牌，
    並非事實，此與其在原審之主張，即九十年六月四日所提準備書狀自認：「陳耀
    乾（上訴人之總經理）在士林地方法院另案稱：『．．．．我們有特別約定要進
    口風機且是NICOTRA品牌』．．．．然究不影響兩造間確有此NICOTRA原裝進口風
    機之約定」等語，前後矛盾。
  (四)被上訴人與雅獅公司間之給付貨款訴訟，其判決意旨證實雅獅公司與被上訴人間
    之買賣，雅獅公司並無未依債之本旨給付情事，亦不足證明兩造間之買賣，被上
    訴人有未依債之本旨給付情事。上訴人提出上開訴訟之卷證資料，未為一、二審
    法院採信，實已無援用價值，縱然被上訴人有與雅獅公司約定為原裝進口風機，
    亦不能推定兩造間為相同之約定。上訴人無法舉證證明其與被上訴人有約定進口
    原裝風機之事證，應不得冒然主張被上訴人未依債之本旨對渠給付，進而請求損
    害賠償。
  (五)被上訴人完全依債之本旨給付，並未有不完全給付情事，縱被上訴人有不完全給
    付情事，上訴人未購ＮＩＣＯＴＲＡ品牌原裝風機，反係購買ＤＬＫ德製風機，
    據以請求差額，顯非合理，且違誠信原則及有濫用權利情事。
    理      由
一、上訴人起訴主張：伊因承攬系爭工程，於八十六年七月間向被上訴人訂購進口風
    機十一台，並約定採用 NICOTRA原裝進口風機組及附進口證明文件，交貨日期為
    同年八月二十四日，惟被上訴人遲至同年九月二十八日始交付全部風機，且所交
    付之十一台風機中，有六台標籤上貼有「MADE IN TAIWAN」，五台之標籤貼有「
    MADE IN SINGAPORE」，然底下卻重疊貼著「MADE  IN TAIWAN」，足徵後五台風
    機亦為「MADE IN TAIWAN」，故被上訴人所交付之風機全部不符合約定「原裝進
    口」之債之本旨，屬可歸責於被上訴人之不完全給付，且該不完全給付已因無法
    補正而陷於給付不能，而被上訴人給付不能，伊乃向國外訂製九台 DLK之同等級
    風機以代原風機交付，價差計有五十三萬四千七百二十八元、伊拆除九台風機之
    費用十萬五千元、運回九台風機予被上訴人之費用一萬四千元、為搭配該風機所
    訂製之風箱不能適用之損害四十萬元、回復現場原狀之費用九萬五千元及被上訴
    人遲延三十五天交貨之扣款十萬八千六百三十四元，故伊所造成之損害共計一百
    二十五萬七千三百六十二元，爰依民法第二百二十七條不完全給付之規定，訴請
    被上訴人賠償上開損害及法定遲延利息等語。被上訴人則以：上訴人雖曾向伊訂
    購箱型風機十一台，惟兩造並未約定須交付 NICOTRA「原裝」「進口」風機組及
    附進口證明文件，且原約定之交貨期限為八十六年九月二十八日，伊已依約先後
    於八十六年九月八日及同年月二十八日分別給付四台及七台風機至上訴人指定地
    點，上訴人並未對貨物之品質提出任何異議，且已安裝於其台南世華銀行之工地
    ，故伊並無「不完全給付」之責任，反而上訴人迄未給付一百二十一萬三千八百
    六十三元價金，並於八十七年七月六日始以永和五支局第三六二號存證信函檢附
    其損害明細通知伊稱：所交付之風機中混有五台非原裝進口之風機致其遭受一百
    十八萬二千零七十四元之損害云云，嗣於本件支付命令聲請狀仍檢附上開損害明
    細為請求根據，竟於準備書狀又變更各項明細及全部損害金額，顯不足採等語，
    資為抗辯。
二、上訴人主張：伊因承攬系爭工程，於八十六年七月間向被上訴人訂購風機十一台
    ，被上訴人於同年九月二十八日交付全部風機，且所交付之十一台風機中，有六
    台貼有「MADE IN TAIWAN」之標籤，另五台貼有「MADE  IN SINGAPORE」之標籤
    ，惟底下卻重疊貼著「MADE IN TAIWAN」之標籤等事實，為被上訴人所不爭執，
    自堪認為真正。
三、上訴人又主張：兩造就系爭風機係約定原裝進口，並約定被上訴人需於八十六年
    八月二十四日前交付NICOTRA原裝進口風機組及進口證明文件，固據提出訂購單
    影本為證（見原審卷第一一頁）。然此為被上訴人所否認，並抗辯：兩造並未約
    定須交付NICOTRA「原裝」「進口」風機組及附進口證明文件，且原約定之交貨
    期限為八十六年九月二十八日等語。經查：
  (一)按私文書應由舉證人證其為真正；但他造於其真正無爭執者，不在此限；民事訴
    訟法第三百五十七條定有明文。上訴人所提出之系爭訂購單影本，雖於「需求日
    期」欄載有：「8/25」字樣，另於訂購單空白處載有：「採用進口風機組，8/24
    貨交到現場，附進口證明文件（風機）」等語。惟被上訴人否認上開文字於上訴
    人訂購時即已加註，並抗辯：上開文字係上訴人自行事後加註，且未經被上訴人
    公司有關人員簽章等語，被上訴人既已否認上開私文書所載部分事項之真正，況
    上訴人於八十七年七月六日以永和五支局第三六二號通知被上訴人之存證信函附
    件第三行亦載明：「1.八十六年九月二十八日至八十七年元月卅一日計逾期壹佰
    貳拾陸天．．．．」（見原審卷第一三頁），顯見上訴人亦於該存證信函表明系
    爭風機買賣之交貨期限為八十六年九月二十八日，而非系爭訂購單影本上所載之
    八月二十四日或八月二十五日，上訴人復未能舉證證明系爭訂購單影本所載上開
    內容之真正或兩造確就上開內容達成合意，則系爭訂購單影本自不足以作為兩造
    間就系爭風機係約定原裝進口，並約定被上訴人需於八十六年八月二十四日前交
    付NICOTRA原裝進口風機組及進口證明文件之佐證。
  (二)訴外人雅獅公司曾另訴請求被上訴人給付系爭風機之貨款，歷經原法院八十七年
    度訴字第六三一號及本院八十九年度上易字第二四號民事判決雅獅公司勝訴確定
    ，該確定判決認定被上訴人於八十六年七月二十六日向雅獅公司下訂單時，並未
    註明須為原裝進口風機，另雅獅公司於上開事件第一審審理中主張被上訴人迨至
    八十六年八月二十日才告知，應客戶（即上訴人）要求，希望能改交進口貨及需
    要進口證明文件等語（見原法院八十七年度訴字第六三一號卷第六五頁正面），
    顯見被上訴人於向雅獅公司訂購之初，並未要求採用原裝進口風機，嗣於八十六
    年八月二十日始因上訴人要求而電請雅獅公司改交付原裝進口風機及附進口證明
    文件。而雅獅公司除向新加坡廠商進口原裝風機外，並經 NICOTRA風機製造廠授
    權進口 NICOTRA之組裝機器設備及產品零件，依其標準，在台組裝風機，有雅獅
    公司提出經新加坡公證人認證之 NICOTRA公司授權書為證（見原法院八十七年度
    訴字第六三一號判決卷第六七、六八、一○四、一○五頁），且 NICOTRA品牌風
    機，台裝與原裝之價格，並無明顯之差別，有時因匯率問題及長期往來之客戶在
    價格之優惠，甚至台裝價較進口價為高，亦據被上訴人提出統一發票、比較表為
    證（見本院卷第一二五至一二九頁），上訴人亦自承就系爭風機台裝價格若干，
    及其與原裝進口價格之差異，因未經任何詢價、比價，無從得知（見本院卷第六
    七頁），則被上訴人所稱台裝與原裝之價格，並無明顯之差別，尚堪採信。又上
    訴人係於八十六年七月二十一日向被上訴人下訂單購買系爭風機，被上訴人始於
    八十六年七月二十六日向雅獅公司下訂單購買系爭風機，為兩造所不爭執，是如
    被上訴人於接受上訴人之訂購單時，該訂購單上即已載明買賣標的為ＮＩＣＯＴ
    ＲＡ原裝進口風機組並附進口證明文件，則被上訴人公司負責承辦系爭業務之職
    員吳淑芬即不致於不知系爭風機有原裝、台裝之分，乃其竟於上開事件第二審準
    備程序中到庭證稱伊不知雅獅公司在台有組裝等語（見本院八十九年度上易字第
    二四號卷第三五頁），且其於向雅獅公司下訂單時，亦不致未於訂單上註明需交
    付ＮＩＣＯＴＲＡ原裝進口風機組及進口證明文件，並於嗣後之八十六年八月二
    十日始因得知上訴人之要求而電請雅獅公司改交付進口風機及附進口證明文件，
    故上訴人於向被上訴人下訂單時是否確有註明ＮＩＣＯＴＲＡ原裝進口風機組及
    附進口證明文件等情，即非無疑。
  (三)又按民事訴訟如係由原告主張權利者，應先由原告負舉證之責，若原告先不能舉
    證，以證實自己主張之事實為真實，則被告就其抗辯事實即令不能舉證，或其所
    舉證據尚有疵累，亦應駁回原告之請求（最高法院十七年上字第九一七號判例參
    照）。被上訴人雖於上開原法院八十七年度訴字第六三一號民事事件審理中聲請
    訊問證人即上訴人公司職員陳耀乾雖到場證稱：「八十六年九月間上訴人（即被
    告）有運十一台風機給我們，在交付風機同時交進口報單，我們有特別約定要進
    口風機，且是ＮＩＣＯＴＲＡ牌，是被上訴人（即雅獅公司）報給我，因他們本
    身有生產風機，我們是要進口貨，我們在交貨一週內點收，目的要會同業主請款
    ，業主發現機器上標示產地為ＭＡＤＥ　ＩＮ　ＴＡＩＷＡＮ，我們才與被上訴
    人聯繫．．．．楊光宇有告訴我們其中五、六台有將產地貼錯，全是進口貨．．
    ．」等語（見原法院八十七年度訴字第六三一號卷第九八頁正面至背面），及聲
    請訊問證人即被上訴人公司職員吳淑芬到場證稱：「陽鼎公司在八十六年七月份
    左右跟我們訂風機，並沒有指定廠牌，但指明要進口貨，我自己是風機的製造廠
　　，知道被上訴人雅獅工業股份有限公司有進口風機，因此請他提供型錄，在七月
　　二十五日下訂單請公司按照目錄上機型交貨．．．．陽鼎公司要求原裝進口且要
　　有進口憑證。」（見本院八十九年度上易字第二四號卷第三○、三一頁），惟因
　　上開事件係起因於被上訴人向雅獅公司訂購並交付予上訴人之系爭風機，上訴人
　　以並非約定之ＮＩＣＯＴＲＡ原裝進口風機為由而拒絕付款予被上訴人，被上訴
　　人亦轉而以同一事由拒絕付款予雅獅公司，雅獅公司始訴請被上訴人給付貨款，
　　兩造間就有無約定交付ＮＩＣＯＴＲＡ原裝進口風機既已發生爭議，則上訴人公
　　司負責該業務之職員陳耀乾於上開事件作證時，自難期待其為不利於上訴人之證
　　述，是本院亦尚難據以為不利於被上訴人之認定。況被上訴人於上開事件訴訟中
　　，聲請訊問上訴人公司職員陳耀乾及被上訴人公司職員吳淑芬，係為證明雅獅公
　　司曾向上訴人保證所交付者全數確為原裝進口並交付產地證明及測試報告，以及
　　被上訴人與雅獅公司間有約定買賣標的物限於原裝進口風機等事實，以避免受到
　　雙重損害（非但無法受領上訴人系爭風機之價金，反而尚須給付雅獅公司價金）
　　，而非證明兩造間確有交付ＮＩＣＯＴＲＡ原裝進口風機及進口證明文件之約定
　　，且上開事件之確定判決認為陳耀乾、吳淑芬之前述證言不足以證明被上訴人與
　　雅獅公司間有約定買賣標的物限於原裝進口風機，且亦未認定兩造間確有交付Ｎ
　　ＩＣＯＴＲＡ原裝進口風機及進口證明文件之約定，被上訴人既係迫於上訴人以
　　雅獅公司所交付之系爭風機非屬進口貨為由拒絕給付價金之情勢下，而先後基於
　　利害相反之地位分別遭雅獅公司及上訴人列為被告提起給付貨款及損害賠償訴訟
　　，則其為保障自身權益所為之抗辯，縱有矛盾或疵累，揆諸前揭判例意旨，仍應
　　先由上訴人就其所主張兩造間確有約定交付ＮＩＣＯＴＲＡ原裝進口風機及進口
　　證明文件之事實，負舉證之責，而不能以此即謂被上訴人所辯違反禁反言或誠信
　　原則。
  (四)上訴人復主張：縱認被上訴人係於八十六年八月二十日始向雅獅公司提出要「原
    裝及進口證明文件」，已在訂購日期之後，然查當時未交付任何一台風機，上訴
    人既提出此要求，被上訴人亦表同意，債之當事人即已約定變更債之標的，就債
    之內容之給付有所變更，更屬「債之更改」，基於契約自由原則，被上訴人亦受
    到拘束。被上訴人則抗辯：伊僅係應上訴人之要求，嘗試性地向雅獅公司反應可
    否改進口貨及進口證明文件而已，並非已同意更改債之標的等語。然查，上訴人
    向被上訴人下訂單購買系爭風機後，被上訴人始向雅獅公司下訂單購買系爭風機
    ，且兩造間暨被上訴人與雅獅公司間於下訂單時，並未約定買賣標的物限於原裝
    進口風機等事實，已詳如前述，衡情上訴人要求須「原裝及進口證明文件」，被
    上訴人應得雅獅公司之同意，始會答應上訴人之要求，而雅獅公司於八十六年八
    月二十五日傳真回覆：「非常抱歉，以上機型原本全部數量都會延遲交期，但因
    罰款問題，故先以庫存交部分，惟進口報單九月底給昱久公司」（見原法院八十
    七年度訴字第六三一號卷第七○頁），且所謂「庫存」就是台裝貨，復據證人即
    雅獅公司職員楊光宇結證屬實（見本院八十九年度上易字第二四號卷第三四頁）
    ，足見雅獅公司已明確告知為配合被上訴人之交貨期限及罰款問題，先以庫存台
    裝貨交部分，雅獅公司並無配合被上訴人之緊急要求更改，上訴人又未舉證證明
    被上訴人已同意其須「原裝及進口證明文件」之要求，尚難認兩造間有更改原裝
    進口貨之合意。上訴人此部分之主張，亦不足採。
  (五)末按買受人應按物之性質，依通常程序，從速檢查其所受領之物，如發現有應由
    出賣人負擔保責任之瑕疵時，應即通知出賣人；買受人怠於為前項之通知者，除
    依通常之檢查不能發見之瑕疵外，視為承認其所受領之物，分別為民法第三百五
    十六條第一項、第二項所明定。查本件被上訴人於系爭買賣契約成立後之八十六
    年九月八日交貨四台、同年月二十八日交貨七台予上訴人收受，其中有六台貼有
    「MADE IN TAIWAN」之標籤，另五台雖貼有「MADE  IN SINGAPORE」之標籤，惟
    底下卻重疊貼有「MADE IN TAIWAN」之標籤，均已詳如前述，上訴人竟遲至八十
    七年七月六日始以存證信函通知被上訴人有「五台」非原裝進口風機，此亦有上
    訴人所提之存證信函影本附卷可考（見原審卷第一二、一三頁）。上訴人於收受
    系爭風機後，依通常程序由風機之外觀即可查知其是否為兩造約定之風機，其竟
    於九個多月後始通知被上訴人，而系爭風機非原裝進口貨，並非依通常之檢查不
    能發現，是上訴人依上開規定，非但不能主張系爭風機有所謂物之瑕疵，更足以
    證明兩造間並未約定須交付 NICOTRA原裝進口風機及進口證明文件，上訴人主張
    被上訴人未依債務本旨為給付，自無足取。上訴人主張：伊早將被上訴人所交付
    非原裝進口風機乙事告知被上訴人，絕非如被上訴人所稱直至八十七年七月六日
    上訴人始以存證信函就本件風機之品質提出異議等語。並舉證人陳耀乾於上開原
    法院八十七年度訴字第六三一號民事事件審理中所稱：「我是在交貨一週內點收
    ，目的要會同業主請款，業主發現機器上標示產地『MADE IN TAIWAN』，我們馬
    上與被告（即昱久公司）聯繫，被告馬上打電話給原告（即雅獅公司），後來我
    要求被告請原告公司之楊光宇先生直接打電話給我，我就說我們要的是進口貨．
    ．．．」為證（見原法院八十七年度訴字第六三一號卷第九八頁正面至背面）。
    惟查，系爭風機雅獅公司與被上訴人係分二批交貨，已詳如前述，而證人陳耀乾
    卻稱：「九月間，被告（即被上訴人）一次交付十一台風機給我們（見原法院八
    十七年度訴字第六三一號卷第九九頁），顯與事實不符，亦與上訴人於八十七年
    七月六日存證信函上所稱：有「五台」非原裝進口風機，不盡相符，且其為上訴
    人公司之職員，所為之證詞難免有偏頗之虞，自難以其證詞作為有利於上訴人之
    證據，上訴人又無法提出曾於八十七年七月六日前，就被上訴人所交付非原裝進
    口風機表示異議之其他證據，上訴人此部分之主張，亦委無足採。
四、綜上所述，上訴人主張：兩造就系爭風機係約定原裝進口，並約定被上訴人需於
    八十六年八月二十四日前交付 NICOTRA原裝進口風機組及進口證明文件，為不可
    採。被上訴人抗辯：兩造並未約定須交付 NICOTRA「原裝」「進口」風機組及附
    進口證明文件，伊已依約給付合於債務本旨且無瑕疵之風機，並由上訴人收受，
    即無不完全給付或給付遲延之情形，為可採。從而，上訴人本於民法第二百二十
    七條有關不完全給付之規定及兩造間買賣契約之約定，訴請被上訴人賠償損害一
    百二十五萬七千三百六十二元及法定遲延利息，為無理由，應予駁回。其假執行
    之聲請，亦失所依附，應併予駁回。是則原審為上訴人敗訴之判決，並駁回其假
    執行之聲請，核無不合。上訴意旨指摘原判決不當，求予廢棄改判，為無理由，
    應予駁回。
五、本件事證已臻明確，兩造其餘攻擊防禦及舉證，經審酌後認並不影響判決結果，
    爰不一一贅論，附此敘明。
據上論結，本件上訴為無理由，爰判決如主文。
中　　　華　　　民　　　國　　九十一　　年　　　九　　　月　　 十七     日
                                民事第十庭
                                    審判長法　官　劉  勝  吉
                             　           法　官　藍  文  祥
                             　           法　官　黃  騰  耀
右正本係照原本作成。
不得上訴。
中　　　華　　　民　　　國　　九十一　　年　　　九　　　月　　 十八     日
  　　　　　　　　　　　　　　　　　　　　書記官  楊  麗  雪
